# 应收转让问题

提问人：五老峰 时间：2013-01-02 23:23:43
有一家集团公司，下面有一家融资租赁公司（属于全资子公司），融资租赁公司想将融资租赁款转让给银行，但银行要求集团公司提供担保。 麻烦想请陈老师帮助一下： 1 、这样对于融资租赁公司来说，因为转让不带有追索权，是否可以将该回款作为经营现金回款，同时将长期应收款冲销呢？另外是不是还需要披露集团公司的关联担保呢？ 2 、另外如果在融资租赁公司作为经营现金回款，直接冲销了长期应收款，在集团合并报表层面，是否视为该购款为借款呢？是否需要将长期应收款重新确认呢？还是可以继续作为经营回款，不需要重新确认长期应收款，只需披露对外担保呢？

回答人：chenyiwei
回复 五老峰 的帖子
这种情况，应当在融资租赁公司（子公司）的个别报表和集团合并报表两个层面，分别对照《企业会计准则第 23 号——金融资产转移》中的终止确认标准，判断是否满足。这两个层面的处理结果很可能是不同的，即子公司能够终止确认标的应收款项，但在合并报表层面，由于担保的存在，合并集团仍承担标的应收款项上几乎所有风险和报酬，不能终止确认，只能确认为一项以应收款项为质押的借款融资。